【裁判字號】    97,毒抗,16
【裁判日期】    970310
【裁判案由】    聲請觀察勒戒
【裁判全文】
臺灣高等法院高雄分院刑事裁定          97年度毒抗字第16號
抗  告  人
即  被  告  甲○○
上列抗告人因聲請觀察勒戒案件，不服臺灣高雄地方法院中華民
國97年1 月18日裁定（97年度毒聲字第47號），提起抗告，本院
裁定如下：
    主  文
抗告駁回。
    理  由
一、本件抗告意旨略以：我在麥寮上班，跟毒品已戒絕，但住在
    公司宿舍裡，與很多同事睡在一起，同事有在吸食，我睡在
    旁邊可能受到影響，因而尿液被驗出毒品反應，但我真的沒
    有施用毒品，請求撤銷原裁定云云。
二、經查：抗告人係受保護管束人，經臺灣高雄地方法院檢察署
    觀護人室依法為抗告人採集尿液檢體，送請台灣檢驗科技股
    份有限公司，分別以（EIA） 酵素免疫分析法及（GC／MS）
    氣相層析/ 質譜儀法交互檢驗，檢出抗告人尿液確呈嗎啡陽
    性反應，有該公司96年12月11日報告編號KH2007B0000000號
    濫用藥物尿液檢驗報告1 紙附卷可憑。而所謂「氣相層析質
    譜儀」包括「氣相層析儀」及「質譜儀」二部分，在「氣相
    層析儀」部分，其方法為將物質氣化後，再經分析管分離，
    由於各種物質之沸點及對管柱之吸附力不同，在經過檢測器
    測定後，表現出不同的滯留時間，利用滯留時間來判定是何
    種物質；另「質譜儀」部分為檢測器，能將物質撞擊成碎片
    ，記錄其質譜圖，因每個化合物之鍵結能力不同，故不同之
    物質會有其特定之質譜圖，因此在物質之判斷上有若指紋鑑
    定，理論上如果扣除人為因素（例如檢體之間的污染）不與
    列計者，氣相層析質譜儀之精確度接近百分之百，此有行政
    院退輔會榮民總醫院83年3 月3 日函覆澎湖地方法院（83）
    北總內字第185 號函堪以佐證。本件抗告人經依法採集之尿
    液檢體，經送請上開公司分別以酵素免疫分析法及氣相層析
    ／質譜儀法交互檢驗，檢出抗告人之尿液確呈嗎啡陽性反應
    ，揆諸前揭說明，即不可能有誤之虞。
三、原裁定以抗告人經採尿送驗結果，確呈嗎啡陽性反應，而認
    定抗告人有施用第一級毒品海洛因之犯行，依毒品危害防制
    條例第20條第1 項、觀察勒戒處分執行條例第3 條第1 項，
    裁定抗告人施用第一級毒品，令入勒戒處所觀察、勒戒，其
    期間不得逾2 月等語，經核並無不合。抗告人抗告意旨，認
    其未施用毒品，指摘原裁定不當，為無理由，應予駁回。
四、據上論結，應依刑事訴訟法第412條，裁定如主文。
中    華    民    國    97    年    3     月    10    日
                  刑事第九庭    審判長法  官  莊秋桃
                                      法  官  范惠瑩
                                      法  官  裕斗
以上正本證明與原本無異。
本裁定不得再抗告。
中    華    民    國    97    年    3     月    10    日
                                      書記官  張宗芳


司法院資訊處製作；財團法人民間司法改革基金會備份。
